【裁判字號】    97,消債更,259
【裁判日期】    971229
【裁判案由】    更生事件
【裁判全文】
臺灣士林地方法院民事裁定           97年度消債更字第259號
債  務  人  甲○○
代  理  人  唐迪華律師
上列債務人聲請更生事件，本院裁定如下：
    主  文
債務人甲○○自中華民國九十七年十二月二十九日下午五時起開
始更生程序。
    理  由
一、本件聲請意旨略以：債務人有不能清償債務情事，於民國95
    年間依照「中華民國銀行公會會員辦理消費金融案件無擔保
    債務協商機制」請求共同協商債務清償方案，並協商成立，
    協商條件為每月還款新臺幣（下同）1 萬4,290 元，且須單
    獨償還荷蘭銀行4,100 元，合計1 萬8,390 元。惟債務人每
    月薪資僅約2 萬3,000 元，除每月依上開協商條件履行債務
    外，尚須扶養二名子女，配偶又因業績不足，每月收入未達
    基本工資數額，於97年4 月離職，亦無法分擔債務人之支出
    ，故債務人確係因不可歸責於己致履行協商條件顯有重大困
    難，爰聲請更生等語。
二、按「債務人與金融機構協商成立者，不得聲請更生或清算，
    但因不可歸責於己之事由，致履行顯有重大困難者，不在此
    限。本條例施行前，債務人依金融主管機關協調成立之中華
    民國銀行公會會員辦理消費金融案件無擔保債務協商機制與
    金融機構成立之協商，準用前項之規定」，消費者債務清理
    條例第151 條第5 項、第6 項分別定有明文。次按，債務人
    不能清償債務或有不能清償之虞，且無擔保或無優先權之債
    務總額未逾新臺幣（下同）1,200 萬元者，於法院裁定開始
    清算程序或宣告破產前，得向法院聲請更生，觀諸消費者債
    務清理條例第3 條、第42條第1 項規定自明。又法院開始更
    生程序之裁定，應載明其年、月、日、時，並即時發生效力
    ，同條例第45條第1 項亦有明定。
三、經查，債務人所主張之上開事實，業據提出員工薪資袋（見
    本院卷第13、14頁）、債務人全戶戶籍謄本正本（見本院卷
    第18、19頁）、財團法人金融聯合徵信中心當事人綜合信用
    報告之協商前置專用債權人清冊（見本院卷第10至12頁）、
    債務人95、96年度綜合所得稅各類所得資料清單、財產歸屬
    資料清單（見本院卷第7 至9 頁）、勞工保險被保險人投保
    資料表（見本院卷第16、17頁）等為證，核閱屬實，堪認為
    真正。且債務人陳明其配偶因收入未達基本工資而自原任職
    公司離職，亦有薪資轉帳明細影本（見本院卷第91、92頁）
    在卷足稽。債務人主張其有不可歸責於己之事由，致履行協
    商條件顯有重大困難，堪認為真實。復查無債務人有消費者
    債務清理條例第6 條第3 項、第8 條或第46條各款所定駁回
    更生聲請之事由存在，則債務人聲請更生，應屬有據，爰裁
    定如主文。
中    華    民    國    97    年    12    月    29    日
                  民事第二庭  法      官  李瑜娟
上為正本係照原本作成。
本件不得抗告。
中    華    民    國    97    年    12    月    29    日
                              書  記  官  李秀蘊


司法院資訊處製作；財團法人民間司法改革基金會備份。
